臺灣高等法院臺中分院刑事判決
                                  109年度交上易字第604號
上  訴  人
即  被  告  尤繼偉


選任辯護人  江楷強律師
上列上訴人因過失傷害案件，不服臺灣臺中地方法院109年度交
易字第80號，中華民國109年3月30日第一審判決（起訴案號：臺
灣臺中地方檢察署108年度偵字第31244號），提起上訴，本院判
決如下：
    主  文
上訴駁回。
    事實及理由
一、本案經本院審理結果，認第一審判決認事用法及量刑均無不
    當，應予維持，並引用第一審判決書記載之事實、證據及理
    由（如附件）。
二、上訴人即被告尤繼偉並未提出何積極事證，僅質疑被害人林
    玟慧傷勢係符合刑法第10條第4項何款之重傷程度，及以個
    人家庭、經濟狀況請求從輕云云，經本院就被害人傷勢函中
    山醫學大學附設醫院，該院函復被害人所受傷勢符合毀敗或
    嚴重減損一肢以上機能程度，屬刑法重傷；又本院審酌被告
    過失程度、被害人所受傷勢等情，認原審量刑尚屬妥適，是
    被告上訴並無理由，應予駁回。
三、據上論斷，應依刑事訴訟法第373條、第368條，判決如主文
    。
本案經檢察官李毓珮提起公訴，檢察官姚玎霖到庭執行職務。
中　　華　　民　　國　 109　　年　　8 　　月　　12　　日

               刑事第九庭     審判長法　官  紀文勝
                                    法  官  賴妙雲
                                    法　官  姚勳昌                          
以上正本證明與原本無異。            
不得上訴。
                                    書記官  溫尹明

中　　華　　民　　國　 109　　年　　8 　　月　　12　　日


臺灣臺中地方法院刑事判決  109年度交易字第80號           
 

公　訴　人　臺灣臺中地方檢察署檢察官
被　　　告　尤繼偉　 
                     
                     
上列被告因過失傷害案件，經檢察官提起公訴（108年度偵字第3
1244號），茲被告於準備程序中就被訴事實為有罪之陳述，受命
法官於聽取當事人之意見後，由本院合議庭裁定由受命法官獨任
進行簡式審判程序，判決如下：
    主    文
尤繼偉犯過失傷害致人重傷罪，處有期徒刑柒月。
    事    實
一、尤繼偉於民國108年4月29日下午1時19分許，駕駛車牌號碼0
    000-00號自用小客車，沿臺中市南屯區○○路外快車道，由○○
    ○○路往○○○路方向行駛，行至○○路與○○巷交岔路口欲變換至
    慢車道時，本應注意汽車行駛時，駕駛人應注意車前狀況及
    兩車並行之間隔，並隨時採取必要之安全措施；變換車道時
    ，應讓直行車先行，並注意安全距離；不得任意以迫近、驟
    然變換車道或其他不當方式，迫使他車讓道，而依當時情狀
    並無不能注意之情事，竟疏未注意及此，驟然往右變換至慢
    車道；適林○○騎乘車牌號碼000-0000號普通重型機車，沿同
    向○○路慢車道直行至該處，突遭尤繼偉上揭自用小客車車頭
    撞擊車身，致人車倒地，林○○因而受有1.頸椎損傷併第四頸
    椎爆裂性骨折及脊髓損傷及四肢癱瘓、2.呼吸衰竭併肺炎、
    3.尿道發炎、4.菌血症、5.頭部外傷併腦挫傷及頸部挫傷、
    6.唇部撕裂傷及雙膝撕裂傷等重傷害。又尤繼偉於肇事後，
    犯罪偵查機關未發覺前，主動向到場處理之警員自首，即陳
    明其為肇事者並願接受裁判。
二、案經林○○委任徐○○訴由臺中市政府警察局第四分局報告臺灣
    臺中地方檢察署檢察官偵查起訴。
    理    由
一、上開犯罪事實，業據被告尤繼偉於警詢、偵查、本院準備程
    序及審理時均坦承不諱（見偵卷第15至20頁、第122至123頁
    、本院卷第39頁、第47至48頁）；並與告訴代理人徐○○於警
    詢及偵查中之指證互核相符（見偵卷第23至29頁、第122至1
    23頁）；復有中山醫學大學附設醫院診斷證明書、臺中市政
    府警察局交通事故初步分析研判表、交通警察大隊第四分隊
    處理道路交通事故談話紀錄表、道路交通事故現場圖、道路
    交通事故調查報告表㈠㈡、交通事故補充資料表、現場及車損
    照片13張、路人行車紀錄器擷取影像照片10張、車輛詳細資
    料報表（0000-00號）等在卷可稽（見偵卷第31至32頁、第3
    9至49頁、第55至81頁），堪認被告上開任意性自白與事實
    相符，足堪採信。從而，本件事證明確，被告犯行洵堪認定
    ，應依法論科。
二、按行為後法律有變更者，適用行為時之法律。但行為後之法
    律有利於行為人者，適用最有利於行為人之法律，刑法第2
    條第1項定有明文。查被告行為後，刑法第284條業於108年5
    月29日修正公布，並自同年月31日施行，修正前刑法第284
    條第1項規定「因過失傷害人者，處6月以下有期徒刑、拘役
    或5百元以下罰金，致重傷者，處1年以下有期徒刑、拘役或
    5百元以下罰金。」，而修正後刑法第284條則規定「因過失
    傷害人者，處1年以下有期徒刑、拘役或10萬元以下罰金；
    致重傷者，處3年以下有期徒刑、拘役或30萬元以下罰金」
    。經比較新舊法，新法並無較有利於被告之情形，依刑法第
    2條第1項前段規定，自應適用被告行為時之修正前刑法。核
    被告所為，係犯修正前刑法第284條第1項後段之過失傷害致
    人重傷罪。又被告於肇事後，於報案人或勤指中心轉來資料
    未報明肇事人姓名，處理人員前往現場處理肇事人在場，並
    當場承認為肇事人乙情，有臺中市政府警察局道路交通事故
    肇事人自首情形紀錄表1紙在卷可佐（見偵卷第51頁），參
    以被告事後並未逃避偵審之事實，為對於未發覺之犯罪自首
    而接受裁判，依刑法第62條前段之規定減輕其刑。
三、爰以行為人之責任為基礎，審酌被告因一時疏未遵守交通規
    則，致告訴人林○○受有上開重傷害，且達四肢癱瘓、無法自
    理生活，造成告訴人及其家人極大之不便及負擔，所為實屬
    不該；復考量被告就本案發生之過失程度，其犯後雖坦承犯
    行，然因與告訴人就賠償金額有所差距致調解未果，故尚未
    實際賠償告訴人損害之態度，暨其自陳之教育程度、工作與
    家庭生活及經濟狀況（見本院卷第49頁）等一切情狀，量處
    如主文所示之刑，以資懲儆。
據上論斷，應依刑事訴訟法第273條之1第1項、第299條第1項前
段，刑法第2條第1項前段、第62條前段、修正前刑法第284條第1
項後段，刑法施行法第1條之1第1項、第2項前段，判決如主文。
本案經檢察官李毓珮提起公訴，檢察官白惠淑到庭執行職務。
中　　華　　民　　國　 109　　年　　 3　　月　　30　　日
                  刑事第十庭    法　官　江健鋒
以上正本證明與原本無異。
如不服本判決應於收受送達後20日內向本院提出上訴書狀，並應
敘述具體理由；其未敘述上訴理由者，應於上訴期間屆滿後20日
內向本院補提理由書（均須按他造當事人之人數附繕本）「切勿
逕送上級法院」。
告訴人或被害人如不服判決，應備理由具狀向檢察官請求上訴，
上訴期間之計算，以檢察官收受判決正本之日起算。
                                書記官　陳如玲
中　　華　　民　　國　 109　　年　　 3　　月　　30　　日

附錄本案論罪科刑法條
於108年5月29日修正前刑法第284條：
因過失傷害人者，處6月以下有期徒刑、拘役或5百元以下罰金，
致重傷者，處1年以下有期徒刑、拘役或5百元以下罰金。
從事業務之人，因業務上之過失傷害人者，處1年以下有期徒刑
、拘役或1千元以下罰金，致重傷者，處3年以下有期徒刑、拘役
或2千元以下罰金。